【裁判字號】    99,交聲,1476
【裁判日期】    990630
【裁判案由】    交管條例聲異
【裁判全文】
臺灣板橋地方法院交通事件裁定        99年度交聲字第1476號
原處分機關  交通部公路總局臺北區監理所
異  議  人
即受處分人  乙○○
上列受處分人因違反道路交通管理處罰條例案件，對於交通部公
路總局臺北區監理所於民國99年4 月29日以北監自裁字第裁40-C
00000000號所為之處分（原舉發案號：北縣警交大字第C0000000
0號）聲明異議，本院裁定如下：
    主  文
異議駁回。
    理  由
一、原處分意旨略以：受處分人乙○○於民國99年2月7日15時40
    分許，駕駛車牌號碼2D-0212 號自用小客車，行經臺北縣新
    莊市○○路與民安路時，因有駕車行經有燈光號誌管制之交
    岔路口闖紅燈（由中正路南下左轉民安路）之違規事實，經
    臺北縣政府警察局新莊分局執勤員警以北縣警交大字第C000
    00000 號舉發違反道路交通管理事件通知單（下稱舉發通知
    單）當場舉發，惟受處分人不服，拒絕簽收本件舉發通知單
    。嗣經原處分機關於民國99年4 月29日以北監自裁字第裁40
    -CO0000000號違反道路交通管理事件裁決書，爰依道路交通
    管理處罰條例第53條第1 項、第63條第1 項第3 款（裁決書
    漏載第3 款）之規定，裁處罰鍰新臺幣（下同）2,700 元，
    並記違規點數3 點云云。
二、聲明異議意旨略以：異議人乙○○當日駕駛上開汽車行經新
    莊中正路南下方向欲前往新莊特力屋購物，當時伊是在中正
    路綠燈右轉，因特力屋停車場客滿，所以伊立即回頭轉向行
    駛民安路返家，在返家途中通過民安路、中正路口期間，當
    時民安路交通號誌為綠燈（中正路方向為紅燈），竟遭員警
    攔停表示伊有闖紅燈違規左轉之情事，且員警亦未提出證據
    證明伊違規，實難令人信服，爰依法聲明異議，請求撤銷原
    處分云云。
三、按道路交通管理處罰條例所稱之汽車，包括機器腳踏車；汽
    車駕駛人，行經有燈光號誌管制之交岔路口闖紅燈者，處1,
    800 元以上5,400 元以下罰鍰；又汽車駕駛人有同條例第53
    條之情形者，記違規點數3 點，道路交通管理處罰條例第3
    條第8 款、第53條第1 項、第63條第1 項第3 款分別定有明
    文。次按行為人有違反道路交通管理處罰條例之情形，經當
    場舉發者，應填製舉發通知單後交付該行為人簽名或蓋章收
    受之，拒絕簽章者，並記明其事由，視為已收受，違反道路
    交通管理事件統一裁罰基準及處理細則第11條第1 項第1 款
    亦有明文可循。
四、訊據異議人即受處分人乙○○固不否認於99年2 月7 日15時
    40分許，駕駛車牌號碼2D-0212號自用小客車，行經臺北縣
    新莊市○○路與民安路之事實，惟以前揭情詞置辯，然查：
  (一)、異議人乙○○於上開時、地確有駕車行經有燈光號誌管
        制之交岔路口闖紅燈違規左轉一節，業據證人即當時舉
        發本違規事件之臺北縣政府警察局新莊分局交通分隊警
        員甲○○於本院到庭具結證稱：我於上開時、地舉發異
        議人本件闖紅燈之違規；當時我在執勤交通整理勤務；
        舉發當時我是站在中正路口，站在民安路上距離上開路
        口約五十公尺；當天的天氣狀況是晴天；當時我站在民
        安路上，中正路紅燈的時候看到違規人從中正路南下，
        左轉民安路當時中正路南下是紅燈，民安路是綠燈，當
        時就把違規人攔停下來，當闖舉發紅燈左轉。當時我看
        到異議人是直接紅燈左轉，不是先右轉進入特力屋停車
        場的引道，再迴轉出來；當時異議人是在中正路上的內
        側車道左轉民安路我所站的位置，整個路口都可以看得
        很清楚等語明確（詳本院99年6 月21日訊問筆錄）；是
        證人甲○○警員既已當庭證述舉發當時前揭路口並無障
        礙物加以遮蔽且天氣良好，理當能完整目擊異議人在上
        開路口有駕車行經有燈光號誌管制之交岔路口闖紅燈之
        違規事實無疑。又證人甲○○警員與異議人間，不僅未
        有任何怨隙，且係毫不相識之人，衡情證人應無設詞攀
        誣，或虛構違規事實以陷害異議人之道理。況警員執行
        公務時，本身即受有行政懲處責任之監督，且其到庭具
        結作證，更係以刑事責任擔保其證言之真實性，故證人
        甲○○警員之上開證述內容，以及其所記錄舉發之本件
        違規事實，應堪採信。異議人雖又辯稱：上開路口因捷
        運施用而有工地，警員若站在民安路上，應該會被工地
        擋住看不到上開路口，員警如何能正確取締云云。然依
        卷附前開路口照片3 幀觀之，本件由中正路南下左轉民
        安路之該側路口並無任何捷運工地之圍籬足以阻擋民安
        路望向上開路口之視線，是以異議人前揭所辯殊無足採
        ，附此說明。
  (二)、至原舉發單位雖未能提出異議人違規照片或攝影畫面供
        異議人檢視，然「當場舉發」交通違規並不以攝影或照
        相存證為其要件，亦不以舉發錄影或照片為唯一之證明
        方法，若舉發警員係親眼見聞違規經過，並經以證人之
        身分具結後為證述，此證人證詞仍不失為證明方法之一
        種。若強求各種交通違規行為均需以照片為其裁罰依據
        ，事實上殆不可行，蓋諸多違規行為之發生難以預期，
        違規狀態稍縱即逝，無法期待執勤警員就一瞬間突發之
        交通違規行為，於發現後能及時攝影取證，事實上僅能
        仰賴舉發警員親身目視所見為之，別無其他舉證之可能
        ，復查無其他證據顯示舉發交通警員有誤認或故意構陷
        之情事，自難以舉發警員無法提出其他證據佐證，即認
        其所述不可採信。是異議人以警員所為之舉發未有證據
        加以佐證云云置辯，尚不足卸免其責。
  (三)、此外，復有臺北縣政府警察局99年2月7日北縣警交大字
        第CO0000000 號舉發通知單、交通部公路總局臺北區監
        理所99年4 月29日以北監自裁字第裁40-C00000000號違
        反道路交通管理事件裁決書、臺北縣政府警察局新莊分
        局99年3 月12日北縣警新交字第0990011297號函及卷附
        現場照片3 幀在卷可稽，是異議人乙○○於前揭時、地
        ，確有駕車行經有燈光號誌管制之交岔路口闖紅燈之違
        規事實，應堪認定。
五、綜上所述，本件異議人即受處分人乙○○違規事證明確，原
    處分機關爰依道路交通管理處罰條例道路交通管理處罰條例
    第53條第1 項、第63條第1 項第3 款（原裁決書漏載第3 款
    ）之規定，並參酌違反道路交通管理事件統一裁罰基準表之
    規定，裁處罰鍰2,700 元並記違規點數3 點，核無違誤，從
    而，異議人之異議為無理由，應予駁回。
六、據上論斷，應依道路交通案件處理辦法第19條，裁定如主文
    。
中    華    民    國    99    年    6     月    30    日
                  交通法庭    法  官  許映鈞
以上正本證明與原本無異。
如不服本裁定應於裁定送達後5 日內向本院提出抗告狀。
                              書記官  蔡一如
中    華    民    國    99    年    6     月    30    日

司法院資訊處製作；財團法人民間司法改革基金會備份。
